臺灣臺中地方法院刑事判決　　　　　　 100年度訴字第3214號
公　訴　人　臺灣臺中地方法院檢察署檢察官
被　　　告　陳泰宇
上列被告等因偽造文書等案件，經檢察官提起公訴（100年度少
連偵字第121號），被告在本院準備程序進行中就被訴事實為有
罪之陳述，受命法官於告知簡式審判程序之旨，並聽取當事人之
意見後，本院合議庭裁定由受命法官獨任依簡式審判程序，判決
如下：
    主  文
陳泰宇成年人與少年共同犯如附表一所示之罪，各處如附表一所
示之刑。有期徒刑部分應執行有期徒刑貳年陸月。
    事  實
一、陳泰宇與少年羅○任（為民國83年間出生，年籍詳卷，另移
    送本院少年法庭審理）、少年江○紘（為民國84年間出生，
    年籍詳卷，另移送本院少年法庭審理）、綽號「金毛」之不
    詳真實姓名之男子及其他不詳之詐欺集團成員，共同基於意
    圖為自己不法所有詐欺取財、行使偽造文書之犯意聯絡，先
    由其他不詳之詐欺集團成員冒稱係檢、警人員，向被害人等
    謊稱渠等帳戶涉及詐騙，並質問法院傳訊為何未到，如要洗
    清罪責需將帳戶內之金錢領出交付保管云云。待被害人等信
    以為真後，再以附表(二)所示之行動電話聯絡陳泰宇、少年羅
    ○任、少年江○紘、綽號「金毛」及自稱劉事務官之男子等
    車手，到就近之超商之傳真機接收詐欺集團成員事先偽造之
    公文，取得該偽造之公文後，即以附表(二)編號13之印泥在其
    上蓋用之前利用不知情之刻印業者偽造之公印（文），並由
    陳泰宇提附表(二)編號15之公事包冒充係「臺灣省法務部行政
    執行署監管科助理羅明煬」，並出示附表(二)編號2所示偽造
    之「臺灣省法務部行政執行署」識別證，取信於被害人而向
    被害人等收取款項，少年羅○任則開車接應，少年江○紘及
    綽號「金毛」之男子則下車把風。陳泰宇向被害人取得款項
    後即交給少年羅○任，由少年羅○任轉交給詐欺集團之上手
    「阿智」，對完帳後再由少年羅○任交付陳泰宇應分得之酬
    勞即詐騙所得1%。其犯行如下：
 (一)、於民國100年8月31日或9月1日其中一天上午11時許，詐欺
     集團成員自稱係警察單位，打電話向行動不便之許水火佯
     稱其帳戶涉及詐欺，且有3張傳票未出庭配合偵辦，並將電
     話轉接給自稱係郭銘禮檢察官之男子接聽，該冒充檢察官
     之男子聲稱需監管許水火名下之帳戶。於同月2日上午11時
     許，由少年羅○任駕駛車牌號碼0673─ZZ號小客車，綽號
     「金毛」之男子把風，陳泰宇擔任「車手」，共同前往基
     隆市○○區○○路175巷19號許水火住處前，陳泰宇自稱「
     羅專員」並出示附表(二)編號2之偽造之識別證，足生損害於
     公眾及許水火，許水火因而陷於錯誤而交付其名下中華郵
     局帳戶存摺（局號000000 0、帳號00000000000000）、身
     分證、印章等物【以上為犯罪事實(一)】。陳泰宇取得上
     述存摺、印章等物後，即盜蓋許水火之印章於郵政存簿儲
     金提款單上，偽造許水火名義之提款單，分別於：
     同月2日持向臺北北門郵局領取新臺幣（下同）10萬元【
     犯罪事實(一)之】。
     同月3日持向臺中文心路郵局領取10萬元【犯罪事實(一)
     之】。
     同月5日持向基隆市○○區○○路郵局領取17萬元【犯罪
     事實(一)之】。足生損害於許水火及各該郵局人員，並使
     各該郵局人員陷於錯誤而各交付陳泰宇上述款項。於同月9
     月5日上午11時許，陳泰宇交還許水火上述郵局存摺等物，
     及詐欺集團事先偽造之「台北地方法院地檢署監管科」公文
     及「台北地檢署監管科」收據各1份（內載監管清查37萬元）
     ，以取信許水火，且足生損害於公眾及許水火。並再藉此向
     許水火拿取基隆市第二信用合作社帳戶存摺、印章；同月6
     日上午10時許，陳泰宇再向許水火拿取臺灣銀行第0000000
     0000-0號帳戶存摺、印章，因合作社職員及臺灣銀行行員以
     非本人而不給予提款，始未讓陳泰宇等人得逞。
 (二)、於100年8月31日12時4分許，由詐欺集團成員冒稱警察，打
     電話向吳偉碩謊稱其身分證遭冒用，分別開設2家銀行帳戶
     涉及詐欺，有受害者報案云云；之後又有自稱法務部書記
     官李建德之男子打電話向吳偉碩佯稱要對其進行調查，需
     將其名下之金錢提領出來交付保管云云。致吳偉碩信以為
     真，於同日下午2時50分許，在新竹市○○○路17號建功高
     中旁，交付陳泰宇22萬元。陳泰宇並交付事先偽造之「法
     務部執行署台北執行處、臺灣台北地方法院個人資料外洩
     授權止付聲明書」、「法務部執行凍結管制命令」等公文
     書給吳偉碩，足生損害於公眾及吳偉碩【犯罪事實(二)】
     。
 (三)、於100年10月17日上午11時許，由詐欺集團成員冒稱警察，
     打電話向張淑鈴謊稱其雙證件遭冒用，被當成人頭帳戶詐
     騙別人的錢，9月15日為何沒有到雲林地方法院開庭，為了
     給被害人一個交代，銀行帳戶內存款不能超過四位數，必
     須提領出來交給書記官做資金保留云云。張淑鈴信以為真
     ，即提領13萬元，並依指示於同日下午4時10分許，在新竹
     縣湖口鄉○○路626巷新興路626巷旁之7-11超商等候。少
     年羅○任則駕駛車牌號碼6511─VV號小客車，少年江○紘
     下車把風，陳泰宇則出示附表(二)編號2之識別證給張淑鈴看
     ，並交付事先偽造之「台灣省法務部行政執(二)行署監管科
     」公文給張淑鈴收執，足生損害於公眾及張淑鈴，張淑鈴
     因而陷於錯誤而交付13萬元【犯罪事實(三)】。
 (四)、於100年10月18日上午9時許，由詐欺集團成員冒稱雲林縣
     警察局之警察，打電話向施汶欣謊稱其健保卡遺失，被冒
     名開戶做為詐騙使用；之後再有一自稱係書記官之男子向
     施汶欣稱要先凍結其名下帳戶之存款，需領出存款配合；
     緊接由冒稱蔡啟文檢察官之男子向施汶欣確認是否願意配
     合云云。施汶欣因擔心涉及刑案，信以為真，遂於同日上
     午11時30分許，在臺中市○○區○○路仁愛國小正門對面
     榕樹下交付92萬元給自稱劉事務官之男子，該男子並交付
     事先偽造之「台灣省法務部行政單位監管科」公文（內載
     監管65萬元）給施汶欣，足生損害於公眾及施汶欣，並告
     知另有1張27萬元之監管條須自行至臺中地方法院領取；當
     施汶欣依指示至臺中地方法院欲領取所謂監管條之際，冒
     稱蔡啟文檢察官之男子又向施汶欣詐稱發現其華南銀行斗
     六分行帳戶涉及洗錢42萬元，要先交付21萬元的信託保證
     金才能對其不起訴云云。施汶欣陷於錯誤，遂自其父親施
     學杰之帳戶領出21萬元，並於同日下午1時40分許，依指示
     至臺中市北屯區北屯國小正門口等候。少年羅○任則駕駛
     車牌號碼6511─VV號小客車，少年江○紘下車把風，陳泰
     宇則出示附表編號2之識別證給施汶欣看，並交付事先偽造
     之「台灣雲林地方法院檢察總署執行公正處監管信託證明
     」之公文給施汶欣收執，足生損害於公眾及施汶欣，施汶
     欣因此交付21萬元給陳泰宇【犯罪事實(四)】。陳泰宇等
     人得手後，立即為跟監之警方當場逮捕，並扣得如附表(二)
     所示之物。
二、案經吳偉碩、張淑鈴告訴，並由基隆市警察局第二分局報請
    台灣台中地方法院檢察署檢察官偵查起訴。
    理  由
壹、程序方面：
一、按除被告所犯為死刑、無期徒刑、最輕本刑為3年以上有期
    徒刑之罪或高等法院管轄第一審案件者外，於法院行準備程
    序進行中，被告先就被訴事實為有罪之陳述時，審判長得告
    知被告簡式審判程序之旨，並聽取當事人、代理人、辯護人
    及輔佐人之意見後，裁定進行簡式審判程序；且受命法官行
    準備程序，與法院或審判長有同一之權限；又簡式審判程序
    之證據調查，不受刑事訴訟法第159條第1項、第161條之2、
    第161條之3、第163條之1及第164條至第170條規定之限制，
    刑事訴訟法第273條之1第1項、第279條第2項前段、第273條
    之2分別定有明文。
二、查本件被告陳泰宇所犯為死刑、無期徒刑、最輕本刑為3年
    以上有期徒刑以外之罪，且非高等法院管轄第一審之案件，
    經本院合議庭裁定由受命法官行準備程序時，被告就被訴事
    實為有罪之陳述後，復經本院合議庭裁定由受命法官獨任行
    簡式審判程序，是其證據之調查，自不受刑事訴訟法第159
    條第1項、第161條之2、第161條之3、第163條之1及第164條
    至第170條規定之限制，合先敘明。
貳、實體方面：
一、證據能力部分：
  (一)按被告以外之人於審判外之言詞或書面陳述，除法律有規定
    者外，不得作為證據；被告以外之人於審判中有下列情形之
    一，其於檢察事務官、司法警察官或司法警察調查中所為之
    陳述，經證明具有可信之特別情況，且為證明犯罪事實之存
    否所必要者，得為證據：一、死亡者。二、身心障礙致記憶
    喪失或無法陳述者。三、滯留國外或所在不明而無法傳喚或
    傳喚不到者。四、到庭後無正當理由拒絕陳述者；該言詞或
    書面陳述，雖不符刑事訴訟法第159條之1至第159條之4之規
    定，而經當事人於審判程序同意作為證據，法院審酌該言詞
    陳述或書面陳述作成時之情況，認為適當者，亦得為證據；
    當事人、代理人或辯護人於法院調查證據時，知有第159條
    第1項不得為證據之情形，而未於言詞辯論終結前聲明異議
    者，視為有前項之同意，刑事訴訟法第159條第1項、第159
    條之3、第159條之5分別定有明文。核其立法理由在於傳聞
    證據未經當事人之反對詰問予以核實，乃排斥其證據能力。
    惟當事人如放棄對原供述人之反對詰問權，於審判程序表示
    同意該等傳聞證據可作為證據，此時，法院除認該傳聞證據
    欠缺適當性外，自可承認其證據能力。又當事人、代理人或
    辯護人於調查證據時，知有刑事訴訟法第159條第1項不得為
    證據之情形，卻表示「對於證據調查無異議」、「沒有意見
    」等意思，而未於言詞辯論終結前聲明異議者，應視為已有
    將該等傳聞證據採為證據之同意（參見最高法院94年度臺上
    字第2976號判決意旨）。
  (二)本件檢察官、被告於審判期日，對本案之全部證據之證據能
    力均不爭執，復於審判期日就本院提示之證據於言詞辯論終
    結前，均未就所調查之證據主張有刑事訴訟法第159條不得
    為證據之情形，且均表示無意見，本院審酌該等證據作成時
    ，亦無不適當之處，是參考上開最高法院判決要旨，應視為
    已有將該等傳聞之證據採為證據之同意，本案經調查之證據
    均有證據能力。
二、認定犯罪事實所根據的證據及理由：
  (一)被告陳泰宇於本院審理中對於上開時、地與少年羅○任、少
    年江○紘及綽號「金毛」之不詳真實姓名之男子參與詐欺集
    團，而為如事實欄所載之犯行坦承不諱，核與證人即共犯少
    年羅○任、少年江○紘於本院少年法庭審理中之供述姓少年
    供述、情節相符。
  (二)上開事實，業據告訴人吳偉碩、張淑鈴、證人許水火、施汶
    欣分別於警局、偵查中指訴綦詳，並有偽造之「台北地方法
    院地檢署監管科」公文及「台北地檢署監管科」收據各1份
    、許水火上述郵政存簿儲金簿影本、郵政存簿儲金提款單影
    本3紙、偽造之「法務部執行署台北執行處、臺灣台北地方
    法院個人資料外洩授權止付聲明書」、「法務部執行凍結管
    制命令」等公文書影本1、偽造之「台灣省法務部行政監管
    科」、「灣雲林地方法院檢察總署執行公正處監管信託證明
    」等公文影本、郵局監視錄影器之翻拍照片及扣得之現金新
    臺幣21萬元（已發還被害人施汶欣）、偽造之臺灣省法務部
    行政執行署識別證（上貼陳泰宇照片、姓名羅明煬）1枚、
    偽造之臺灣雲林地方法院檢察總署執行公正處監管信託證明
    1份、偽造之臺灣省法務部行政單位監管科監管證明1份、偽
    造之臺灣台北地方法院印1枚、SAMSUNG手機1支（序號00000
    0000000000、0000000000號SIM卡1張）、SAMSUNG手機1支（
    序號000000000000000、0000000000號SIM卡1張）、Anycall
    手機1支（序號000000000000000、0000000000號SIM卡1張）
    、SAMSUNG手機1支（序號000000000000000、0000000000號
    SIM卡1張）、HTC智慧型手機1支（序號00000000000000 0）
    、ANYCAL 手機1支（序號不詳0000000000號SIM卡1張）、
    SAMSUNG手機1支（序號000000000000000、0000000 000號
    SIM卡1張）、印泥1個、電源供應器1個、公事包1個，足徵
    被告之自白核與事實相符，應堪採信，本案事證明確，被告
    之犯行堪以認定，應予依法論科。
三、論罪科刑的理由：
  (一)按刑法所謂公印，係指公署或公務員職務上所使用之印信而
    言；所謂公印或公印文，係專指表示公署或公務員資格之印
    信而言，即俗稱大印與小官印及其印文，最高法院著有22年
    度上字第1904號、69年度臺上字第693號判例意旨可資參照
    ；又按公印之形式凡符合印信條例規定之要件而製頒，無論
    為印、關防、職章、圖記，如足以表示其為公務主體之同一
    性者，均屬之（最高法院89年度臺上字第3155號判決意旨參
    照）。而不符印信條例規定或不足以表示公署或公務員之資
    格之印文，如機關長官之簽名章僅屬於代替簽名用之普通印
    章，即不得謂之公印（最高法院86年度臺上字第4631號判決
    意旨參照）；又與我國公務機關名銜不符之印文，難認為公
    印文（最高法院84年度臺上字第6118號判決意旨參照）。查
    本件偽造「台北地方法院地檢署監管科」、「台北地檢署監
    管科」、「法務部執行署台北執行處、台灣台北地方法院個
    人資料外洩授權止付聲明書」、「法務部執行凍結管制命令
    」、「台灣省法務部行政監管科」、「台灣雲林地方法院檢
    察總署執行公正處監管信託證明」等公文書上蓋用之「臺灣
    台北地方法院印」，內容客觀上為我國司法機關之正確名銜
    ，樣式亦與政府機關關防（即俗稱大印）相符，顯係偽造上
    級機關製發之印信，以表示該機關之資格，揆諸前開說明，
    自屬公印文。次按公文書係指公務員職務上製作之文書，刑
    法第10條第3項定有明文；而刑法上偽造文書罪，係著重於
    保護公共信用之法益，即使該偽造文書所載名義製作人實無
    其人，而社會上一般人仍有誤信其為真正文書之危險，仍難
    阻卻犯罪之成立，最高法院著有54年度臺上字第1404號判例
    意旨可資參照。本件偽造之「台灣省法務部行政單位監管科
    公文」、「臺灣雲林地方法院檢察總署執行公正處監管信託
    證明」、「台北地檢署監管科收據」、「臺北地方法院地檢
    署監管科」、「個人資料外洩授權止付聲明書」、「法務部
    執行凍結管制命令」等等偽造之公文書，雖均係以司檢察署
    監管科等之名義製作，惟檢察署實際上並無此一單位，然其
    內容均與犯罪偵查事項有關，核與檢察署之業務相當，且一
    般人苟非熟知檢察組織，尚不足以分辨該單位是否實際存在
    ，仍有誤信該等文書為公務員職務上所製作之真正文書之危
    險，堪認為偽造之公文書。
  (二)核被告陳泰宇所為係犯刑法第158條第1項之僭行公務員職權
    罪、法第339條第1項詐欺取財、第216 條、第211條行使偽
    造公文書、第212條行使偽造關於服務之證書、第210條行使
    偽造私文書等罪嫌。被告與少年羅○任、少年江○紘、綽號
    「金毛」及其他詐欺集團成員間有犯意聯絡及行為分擔，為
    共同正犯。其等利用不知情之刻印業者偽造附表編號5公印1
    顆，係間接正犯；其等所為偽造公印及偽造公印文、盜蓋許
    水火印章之行為，係偽造公文書或偽造私文書之階段行為；
    復於偽造公文書或私文書或關於服務之證書完成後，進而持
    以行使，其偽造之低度行為，應為行使之高度行為所吸收，
    均不另論罪。又被告為取信被害人，而出示行使附表編號2
    之偽造識別證件、僭行公務員職權、及行使偽造公文書方式
    詐欺取財；或行使偽造之私文書即提款單方式詐欺取財，均
    係一行為同時觸犯數罪名，為想像競合犯，應依刑法第55條
    之規定，從一較重之行使偽造公文書罪及行使偽造之私文書
    罪論處。被告分別向許水火、吳偉碩、張淑鈴、施汶欣行使
    偽造公文書之4次犯行，及分別向3家郵局人員行使偽造私文
    書之3次犯行，係犯意各別，行為互殊，應予分論併罰。又
    按成年人教唆、幫助或利用兒童及少年犯罪或與之共同實施
    犯罪或故意對其犯罪者，加重其刑至2分之1，兒童及少年福
    利法第70條第1項前段定有明文。次按刑法總則之加重，係
    概括性之規定，所有罪名均一體適用；刑法分則之加重，係
    就犯罪類型變更之個別犯罪行為予以加重，成為另一獨立之
    罪名。兒童福利法第43條第1項前段(即兒童及少年福利法第
    70條第1項前段修正前之條文)，其中利用兒童犯罪為間接正
    犯，其加重係概括性之規定，對一切犯罪皆有其適用，自屬
    刑法總則加重之性質(最高法院92年度第1次刑事庭會議決議
    參照)。查羅○任於民國83年間出生、江○紘於民國84年間
    出生，分別有羅○任、江○紘之年籍資料在卷可稽，羅○任
    、江○紘為本案犯罪行為時皆未滿18歲，均屬兒童及少年福
    利法第2條所稱12 歲以上未滿18歲之少年，而本件被告陳泰
    宇為上揭犯罪行為時已為成年人，是被告與少年羅○任、江
    ○紘共同犯本案之罪，應依兒童及少年福利法第70條第1項
    前段規定加重其刑。另兒童及少年福利法第1條第2項復設有
    ：「兒童及少年福利依本法之規定，本法未規定者，適用其
    他法律」之優先適用規定，故自應優先適用兒童及少年福利
    法第70條第1項前段加重被告之刑度。
  (三)爰審酌被告正值年輕力壯之際，本應循正途獲取穩定之經濟
    收入，竟因圖謀非法所得而率然投身詐欺集團，以冒充公務
    員詐欺取財之方式獲取不法利得，法治觀念已有嚴重偏差，
    且其等利用人民對於公務機關之信賴為詐騙犯行，嚴重破壞
    國家公權力機關之威信，又其等詐騙金額非屬小額，損害被
    害人財產法益甚鉅；及詐欺集團所擔任之角色，犯罪分工、
    詐欺所得金額、可分得報酬等情形，及犯罪後均坦承犯行，
    惟迄未與被害人等達成和解，賠償彼等所受損失等一切情狀
    ，分別量處如主文所示之刑，併定其等各應執行之刑。
四、按共同正犯因相互間利用他人之行為，以遂行其犯意之實現
    ，本於責任共同之原則，有關沒收部分，對於共犯間供犯罪
    所用之物，自均應為沒收之諭知 (最高法院89年度臺上字第
    6946號判決意旨參照)。查：扣案之附表(二)編號3至編號9，
    應依刑法第219條之規定，不問屬於犯人與否，均諭知沒收
    。偽造之附表(二)編號2「臺灣省法務部行政執行署」識別證
    一張，被告僅出示予被害人觀看而行使，然並未交付予被害
    人，仍均屬被告或共犯所有，且係犯罪所用之物，已據被告
    供承明確及扣案之附表(二)編號10至17、19所示之物皆為被告
    及其所屬詐欺集團所犯罪所用之物（參100年度少連偵卷121
    號第12頁，100年10月19偵訊筆錄）亦屬被告或共犯所有，
    且係犯罪所生之物及供犯罪所用之物均應依刑法第38條第1
    項第2款規定，宣告沒收，另附表二編號18之電源供應器，
    並無證據證明與本案之犯罪事實相關，另關於犯罪事實(一)
    、、被告前往郵局臨櫃提領新台幣10萬、10萬、17萬元
    所填寫之郵局提款單3紙，乃該郵局印製供提款人填用交付
    郵局取款，非被告或所屬詐欺集團所有之物，爰均不另為沒
    收之諭知，均併此敘明。
五、據上論斷，應依刑事訴訟法第273條之1第1項、第299條第1
    項前段、第310 條之2、第454條，兒童及少年福利法第70條
    第1項前段，刑法第28條、第158條第1項、第210條、第211
    條、第212條、第216條、第339條第1項、第55條前段、第51
    條第5款、第219條、第38條第1項第2款，刑法施行法第1條
    之1第1項、第2項前段，判決如主文。
本案經檢察官張容姍到庭執行職務。
中    華    民    國    100  年    1    月    12      日
                    刑事第六庭    法  官  郭德進
以上正本證明與原本無異。
如不服本判決應於收受送達後10日內向本院提出上訴書狀，並應
敘述具體理由；其未敘述上訴理由者，應於上訴期間屆滿後20日
內向本院補提理由書（均須按他造當事人之人數附繕本）「切勿
逕送上級法院」。
告訴人或被害人對於判決如有不服具備理由請求檢察官上訴者，
其上訴期間之計算係以檢察官收受判決正本之日期為準。
                                  書記官  陳彥蓉
中    華    民    國    100  年    1    月    12      日
附表一：
┌──┬───────┬──────────────────────┐
│編號│犯罪事實      │   主文宣告刑                               │
├──┼───────┼──────────────────────┤
│ 1. │犯罪事實(一)    │陳泰宇成年人與少年共同犯行使偽造公文書罪，處│
│    │              │有期徒刑壹年貳月。附表二編號2、5、6、9、17號│
│    │              │所示之物均沒收。                            │
├──┼───────┼──────────────────────┤
│ 2. │犯罪事實(一)之│陳泰宇成年人與少年共同犯行使偽造私文書罪，處│
│    │              │有期徒刑參月。                              │
├──┼───────┼──────────────────────┤
│ 3. │犯罪事實(一)之│陳泰宇成年人與少年共同犯行使偽造私文書罪，處│
│    │              │有期徒刑參月。                              │
├──┼───────┼──────────────────────┤
│ 4. │犯罪事實(一)之│陳泰宇成年人與少年共同犯行使偽造私文書罪，處│
│    │              │有期徒刑參月。                              │
├──┼───────┼──────────────────────┤
│ 5. │犯罪事實(二)    │陳泰宇成年人與少年共同犯行使偽造公文書罪，處│
│    │              │有期徒刑壹年貳月。附表二編號2、7、8、17號所 │
│    │              │示之物均沒收。                              │
├──┼───────┼──────────────────────┤
│ 6. │犯罪事實(三)    │陳泰宇成年人與少年共同犯行使偽造公文書罪，處│
│    │              │有期徒刑壹年貳月。附表二編號2、4、17號所示之│
│    │              │物均沒收。                                  │
├──┼───────┼──────────────────────┤
│ 7. │犯罪事實(四)    │陳泰宇成年人與少年共同犯行使偽造公文書罪，處│
│    │              │有期徒刑壹年貳月。附表二編號2、3、4、9、10至│
│    │              │17、19號所示之物均沒收。                    │
└──┴───────┴──────────────────────┘
附表二：
┌──┬──────────────────────┬────────┐
│編號│    品    名                                │  備  註        │
├──┼──────────────────────┼────────┤
│ 1  │現金新臺幣21萬元（已發還被害人施汶欣）      │犯罪事實(四)      │
├──┼──────────────────────┼────────┤
│ 2  │偽造之臺灣省法務部行政執行署識別證（上貼陳泰│犯罪事實(一)(二)(三)(四)│
│    │宇照片、姓名羅明煬）一張                    │                │
├──┼──────────────────────┼────────┤
│ 3  │蓋有「臺灣台北地方法院印」、「雲林地方法院檢│犯罪事實(四)      │
│    │察署」之偽造臺灣雲林地方法院檢察總署執行公正│                │
│    │處監管信託證明一份                          │                │
├──┼──────────────────────┼────────┤
│ 4  │蓋有「臺灣法務部地檢署印」之偽造臺灣省法務部│犯罪事實(三)(四)    │
│    │行政單位監管科監管證明一份                  │                │
├──┼──────────────────────┼────────┤
│ 5  │蓋有「臺灣台北地方法院印」之偽造台北地檢署監│犯罪事實(一)      │
│    │管科收據一份                                │                │
├──┼──────────────────────┼────────┤
│ 6  │蓋有「臺灣台北地方法院印」之偽造臺北地方法院│犯罪事實(一)      │
│    │地檢署監管科公文一份                        │                │
├──┼──────────────────────┼────────┤
│ 7  │蓋印「法務部行政執行署台北凍結管制命令執行署│犯罪事實(二)      │
│    │印」之偽造「個人資料外洩授權止付聲明書」一份│                │
├──┼──────────────────────┼────────┤
│ 8  │蓋印「法務部行政執行署台北凍結管制命令執行署│犯罪事實(二)      │
│    │印」之偽造「法務部執行凍結管制命令」一份    │                │
├──┼──────────────────────┼────────┤
│ 9  │偽造之「臺灣台北地方法院印」1枚（原起訴書誤 │犯罪事實(一)(四)    │
│    │載為「臺灣省雲林地檢署公印」，爰予更正）    │                │
├──┼──────────────────────┼────────┤
│10  │SAMSUNG手機1支（序號000000000000000、0000000│犯罪事實        │
│    │414號SIM卡1張）                             │                │
├──┼──────────────────────┼────────┤
│11  │SAMSUNG手機1支（序號000000000000000、0000000│犯罪事實(四)      │
│    │431號SIM卡1張）                             │                │
├──┼──────────────────────┼────────┤
│12  │Anycall手機1支（序號000000000000000、0000000│犯罪事實(四)      │
│    │428號SIM卡1張）                             │                │
├──┼──────────────────────┼────────┤
│13  │SAMSUNG手機1支（序號000000000000000、0000000│犯罪事實(四)      │
│    │562號SIM卡1張）                             │                │
├──┼──────────────────────┼────────┤
│14  │HTC智慧型手機1支（序號000000000000000）     │犯罪事實(四)      │
├──┼──────────────────────┼────────┤
│15  │ANYCAL手機1支（序號不詳0000000000號SIM卡1張 │犯罪事實(四)      │
│    │）                                          │                │
├──┼──────────────────────┼────────┤
│16  │SAMSUNG手機1支（序號000000000000000、0000000│犯罪事實(四)      │
│    │894號SIM卡1張）                             │                │
├──┼──────────────────────┼────────┤
│17  │印泥1個                                     │犯罪事實(一)(二)(三)(四)│
├──┼──────────────────────┼────────┤
│18  │電源供應器1個                               │無證據證明與犯罪│
│    │                                            │事實相關        │
├──┼──────────────────────┼────────┤
│19  │公事包1個                                   │犯罪事實(四)      │
└──┴──────────────────────┴────────┘
附錄本判決論罪科刑法條：
中華民國刑法第158條
（僭行公務員職權罪）
冒充公務員而行使其職權者，處3年以下有期徒刑、拘役或5百元
以下罰金。
冒充外國公務員而行使其職權者，亦同。
刑法第339條
（普通詐欺罪）
意圖為自己或第三人不法之所有，以詐術使人將本人或第三人之
物交付者，處 5 年以下有期徒刑、拘役或科或併科 1 千元以下
罰金。
以前項方法得財產上不法之利益或使第三人得之者，亦同。
前二項之未遂犯罰之。
刑法第210條
（偽造變造私文書罪）
偽造、變造私文書，足以生損害於公眾或他人者，處 5 年以下
有期徒刑。
刑法第211條
（偽造變造公文書罪）
偽造、變造公文書，足以生損害於公眾或他人者，處 1 年以上
7 年以下有期徒刑。
刑法第212條
（偽造變造特種文書罪）
偽造、變造護照、旅券、免許證、特許證及關於品行、能力服務
或其他相類之證書、介紹書，足以生損害於公眾或他人者，處 1
年以下有期徒刑、拘役或 3 百元以下罰金。
刑法第216條
（行使偽造變造或登載不實之文書罪）
行使第 210 條至第 215 條之文書者，依偽造、變造文書或登載
不實事項或使登載不實事項之規定處斷。